【裁判字號】    90,易,162
【裁判日期】    900316
【裁判案由】    贓物
【裁判全文】
台灣台中地方法院刑事判決                            九十年度易字第一六二號
    公  訴  人  台灣台中地方法院檢察署檢察官
    被      告  乙○○
右列被告因贓物案件，經檢察官提起公訴（八十九年度偵字第一八七二二號），本院
判決如左：
    主    文
乙○○收受贓物，處有期徒刑貳月，如易科罰金，以佰元折算壹日。
    事    實
一、乙○○前曾於民國（下同）八十六年二月五日因搶奪、違反麻醉藥品管理條例案
    件，經本院分別判處有期徒刑八月、五月，定其應執行刑為有期徒刑一年一月，
    緩刑五年，於八十六年五月十六日判決確定。現緩刑中，詎仍不知悔改，在不詳
    時間、地點，明知年籍、姓名不詳之人，所交付之甲○○機車駕駛執照一張，係
    來路不明之贓物（該駕駛執照，係甲○○所有連同皮包，於八十九年十一月十一
    日上午十時許，在台中市○○路往興大路口附近，遭騎乘機車之人所搶奪），竟
    仍予以收受。嗣於八十九年十一月十七日晚上十一時，乙○○攜帶上開甲○○所
    有駕駛執照，騎乘機車行經台中縣大里市○○路一二七巷三號前，為警臨檢查獲
    ，並在乙○○身上皮包查獲甲○○所有駕駛執照一張（已發還），始查知上情。
二、案經台中縣警察局霧峰分局移送台灣台中地方法院檢察署檢察官偵查起訴。
    理    由
一、訊據被告乙○○對於八十九年十一月十七日晚上十一時，攜帶甲○○所有駕駛執
    照一張，騎乘機車行經台中縣大里市○○路一二七巷三號前，為警臨檢查獲，並
    在身上皮包查獲甲○○所有駕駛執照之情，固供承不諱，惟辯稱：是丙○○交給
    我的，我忘了他何時拿給我的，他晚上在一家金頭腦電動玩具場後面巷子拿給我
    的，他有問我要不要，他硬塞給我，我本來想要丟掉，後來就把它放在機車裡面
    云云。經查：
  (一)甲○○所有機車駕駛執照一張，為甲○○所有，係連同其所有皮包，於八十九年
    十一月十一日上午十時許，在台中市○○路往興大路口附近，遭騎乘機車之人所
    搶奪之事實，業據甲○○於警訊時指訴甚明，並贓物認領收據一紙、機車駕駛執
    照影本一張附卷可稽，則上開機車駕駛執照一張係屬贓物，應堪認定。
  (二)本件被告雖辯稱係丙○○交付給伊云云，惟證人丙○○於台灣台中地方法院檢察
    署檢察官訊問及本院審理時，均到庭堅決否認有交付甲○○之機車駕駛執照予被
    告。矧，被告於警訊時係供述：「（丙○○於何時？在何地拿甲○○駕駛給你？
    ）八十九年十一月四日或十一月六日晚上二十－二十二時在台中縣大里市○○路
    金頭腦電動玩具店後面拿給我的。」等語，惟本件被害人甲○○所有機車駕駛執
    照連同皮包，係於八十九年十一月十一日上午十時許，遭機車騎士搶奪，則被告
    所稱時間既屬不符。是尚難以此資為對被告有利之認定。從而，被告此之所辯，
    無非係圖卸責之詞，不足採信。
  (三)綜上，被告對於不詳年籍、姓名之人所交付之機車駕駛執照，其上已然貼有甲○○之照片，並載明甲○○之年籍資料，足以明確辨識非交付之人所有，則被告有
    贓物之認識及收受贓物之犯行甚明。被告前開所辯，無非係圖卸責之詞，殊無可
    採。事證明確，被告犯行，洵堪認定。
二、核被告所為，係犯刑法第三百四十九條第一項之收受贓物罪。爰審酌被告有搶奪
    、違反麻醉藥品管理條例等不良素行，現緩刑中，不知戒慎警惕，竟對於來路不
    明之贓物予以收受，助長竊盜之風，並使贓物所有人難以回復其所有物，惟念其
    犯後尚能坦承部分犯行，態度良好，且贓物業據被害人領回等一切情狀，量處如
    主文所示之刑，並諭知易科罰金之折算標準，以示懲儆（查被告行為後，刑法第
    四十一條業已於九十年一月十日修正公布，同年月十二日生效，本件爰依修正後
    刑法第四十一條第一項前段規定諭知易科罰金之折算標準，併此敘明。）。
據上論斷，應依刑事訴訟法第二百九十九條第一項前段，刑法第二條第一項前段、第
三百四十九條第一項、第四十一條第一項前段（修正後），罰金罰鍰提高標準條例第
一條前段，第二條，判決如主文。
中      華      民      國    九十      年      三      月     十六     日
                                  台灣台中地方法院刑事第四庭
                                      法  官  顏    世    傑
右為正本，係照原本作成，證明與原本無異。
如不服本判決，應於送達後十日內，向本院提出上訴狀。
                                      書記官
中      華      民      國    九十      年      三      月     十九     日
附錄本案論罪科刑法條全文
刑法第三百四十九條第一項：
  收受贓物者，處三年以下有期徒刑、拘役或五百元以下罰金。


司法院資訊處製作；財團法人民間司法改革基金會備份。
